最高法院刑事判決　　　　　　　　 111年度台上字第3145號
上　訴　人　陳辛業



上列上訴人因公共危險等罪案件，不服臺灣高等法院中華民國11
1 年3月30日第二審判決（111年度交上訴字第23號，起訴案號：
臺灣桃園地方檢察署110年度偵字第5989號），提起上訴，本院
判決如下：
    主  文
上訴駁回。
    理  由
一、按刑事訴訟法第377 條規定，上訴於第三審法院，非以判決
    違背法令為理由，不得為之。是提起第三審上訴，應以原判
    決違背法令為理由，係屬法定要件。如果上訴理由書狀並未
    依據卷內訴訟資料，具體指摘原判決不適用何種法則或如何
    適用不當，或所指摘原判決違法情事，顯與法律規定得為第
    三審上訴理由之違法情形，不相適合時，均應認其上訴為違
    背法律上之程式，予以駁回。
二、本件原判決依憑上訴人陳辛業之自白、證人李文雄、劉梵麟
    之證述，卷附道路交通事故現場圖、道路交通事故調查報告
    表㈠、㈡、車籍查詢基本資料、診斷證明書、肇事現場及監
    視器翻拍照片，及參酌卷內其他證據調查之結果，綜合判斷
    ，認定上訴人有其事實欄一所載之公共危險犯行明確，因而
    維持第一審經新舊法比較後論處上訴人犯肇事致人傷害逃逸
    罪刑之判決，駁回其該部分在第二審之上訴，已載敘其調查
    證據之結果及憑以認定犯罪事實之心證理由，有卷存資料可
    資覆按。又上訴人被訴犯刑法第185 條之4 第1 項前段之罪
    ，其法定本刑為6 月以上5 年以下有期徒刑，與刑事訴訟法
    第31條第1 項第1 款規定應指定辯護人之要件不合，卷內亦
    無證據證明上訴人有因精神障礙或其他心智缺陷致不能為完
    全陳述，或有刑事訴訟法第31條第1 項其餘各款所定應指定
    辯護人之情形，其未選任辯護人，要屬其選擇自我辯護權之
    行使，原審未為上訴人指定辯護人，於法無違。
三、上訴意旨以其須請律師為上訴之答辯云云，經核係置原判決
    所為明白論斷於不顧，徒以自己之說詞，任意指摘，難認已
    符合首揭法定之第三審上訴要件。其該部分之上訴違背法律
    上之程式，應予駁回。至上訴人另犯竊盜及毀壞安全設備竊
    盜案件，原判決係維持第一審論以刑法第320 條第1 項及同
    法第321條第1項第2款罪刑之判決，核均屬刑事訴訟法第376
    條第1項第2款之不得上訴於第三審法院之案件，業經原審法
    院以裁定駁回此部分上訴確定（見原審卷第145、146頁），
    其餘上訴意旨所載係犯普通竊盜罪，非加重竊盜罪，並聲請
    傳喚證人劉玉龍，及提起非常上訴乙節，或係指摘已確定之
    加重竊盜部分，或應向最高檢察署檢察總長聲請，俱非屬本
    院審理範圍，均併此敘明。
據上論結，應依刑事訴訟法第395條前段，判決如主文。
中    華    民    國   111    年    7     月    13    日
                  刑事第七庭審判長法  官  段  景  榕  
                                  法  官  沈  揚  仁  
                                  法  官  汪  梅  芬  
                                  法  官  宋  松  璟  
                                  法  官  楊  力  進  
本件正本證明與原本無異
                                  書記官
中    華    民    國   111    年    7     月    14    日